Luiz Alexandre Duran Macedo

45 anos, casado • São José dos Campos – SP.

Telefone (12) 33023483 • Celular (12) 99660-9883 • E-mail alexandre.duranm@uol.com.br

RESUMO

Project Manager na área de planejamento de serviços de parada geral em empresas multinacionais inovadoras e referências em seus respectivos segmentos de negócios. Durante 17 anos atuei na operação, liderança de equipes e gerenciamento, para a implementação de montagem em linhas de produção, melhorias de processos e também em planejamento de manutenção. Coordenei equipes nas áreas de manutenção e projetos em diferentes localidades da América do Sul. Recentemente, atuei na área comercial de *spare parts*, pós- venda(CRM), reestruturação organizacional, liderança em equipe na empresa Savcor Ltda.

FORMAÇÃO

GRADUAÇÃO EM PRODUÇÃO INDUSTRIAL

Fatec - 2009

TECNICO EM MECÂNICA DE PRECISÃO

Senai Suiço-brasileira - 1992

Implementação de Ferramentas - GERÊNCIA DE PROJETOS

Savcor Finlandia – 2010

Módulos de treinamentos para líderes

Savcor Finlândia - 2009

MANAGE MENTOR - Negociando, Delegando, Feedback e Coaching - E-Learning - 2006

EXPERIÊNCIA PROFISSIONAL

Savcor Ltda (Fevereiro 2002 – 2016)

Gerente de Projetos (Março 2007 – 2016)

Gerenciamento de projetos em fábricas de papel e celulose, montagens mecânicas, elétricas, instrumentação, sala de controle (SDCD), projetos *turn key*.

Instalação dos sistemas de proteção anódica e catódica em tanques, filtros e caldeiras de recuperação.

Inspeção em vasos e tanques pressurizados (NR13), caldeiras de recuperação e monitoramento em linhas e tubulações com estudos e análises de corrosão.

Gerenciamento de contratos de prestadores de serviços, análise de propostas, elaboração de cronogramas e execução da curva de avanço dos trabalhos. Manutenção dos vasos e tanques com aplicação de procedimentos e Normas NR13.

Organizar, interagir, liderar, negociar, gerenciar crises e tomar decisões para resolução dos problemas. Planejamento preventivo anual de manutenção em parada geral das fábricas na América do Sul.

<u>Pós-vendas</u>, levantamento de dados, cotação de peças e serviços junto à equipe de engenharia (Finlândia), elaboração de propostas, cálculo de importação/exportação, frete, até entrega final do produto.

Criação de novos casos (CRM) bem como a prospecção de vendas, organização, direção e controle.

Principais Resultados

CENIBRA S/A – Instalação - 2007 (24h)

ARACRUZ S/A – Instalação digestor A – Savcor parceiro revelação - 2006

ARACRUZ S/A – Instalação digestor B – Savcor parceiro revelação - 2009

ALTO PARANA – Argentina – instalação digestor contínuo – mão de obra 100% local

ARAUCO – Chile – instalação e Upgrade – Digestor contínuo - mão de obra 100% local

KLABIN – Desenvolvimento do Sensor de monitoramento instalado na CDR01

CERVEJARIA SCHINCARIOL - RJ (1999 - 2001)

<u>Técnico Manutenção e Planejamento</u>

Manutenção mecânica preventiva e corretiva nas linhas de envasamento de produção, manutenção e montagem de conjuntos redutores em transportes e esteiras (PLC)

Análise do desenvolvimento e performance das máquinas enchedoras, rotuladoras e encaixotadoras.

Execução e controle dos moldes plásticos para sopradoras e injetoras de garrafas PET

Curso de implantação SAP (célula responsável em manutenção)

Principais Resultados

Desenvolvimento do separador de calor da sopradora PET: manter área de sopro do molde isolada da coroa de aquecimento dos moldes PET.

Célula de multiplicação SAP.

KRONES S.A. - SP (1994 - 1996)

<u>Técnico de Montagem Industrial</u>

Responsável técnico mecânico das linhas de montagem das máquinas de envase, transporte, encaixotadora, rotuladora.

Acompanhamento e montagem dos equipamentos desde Start up até o teste final e medição de performance.

Detalhamento das máquinas, elétrico, mecânico, pneumático, lubrificação.

Interpretação dos desenhos, montagem de transporte automatizado, montagem de redutores e caixa de redução. Assistência Técnica em montagem de máquinas para envasamento em geral, paletizadoras, enchedoras, arrolhador, transportes, inspetora de garrafas, encaixotadora, maganize de tampas e datadores. Execução de testes Start up, teste de performance, liberação de montagem final do cliente.

Principais Resultados

Entrega da montagem c/ teste desempenho da linha de lata na KAISER unidade Jacareí - SP

CONSIDERAÇÕES Apresentações e workshops Nacional e Internacional na Finlândia, Argentina e Chile, representando o time Engenharia / Projetos , Planejamento e Instalação, entre outros projetos.

Inglês: Avançado e Espanhol: Intermediário

Disponível viagem exterior.